# 求助陈版，持有待售资产减值损失列在非经常性损益的哪个项目

提问人：大 话 西游 817 时间：2022-08-17 10:41:13
陈老师，您好！我想请教一下公司准备出售固定资产，签订合同当月转入持有待售，同时按照合同价，计提持有待售固定资产减值准备 100 万，并在当期处置完毕，处置损益是 0 。我理解持有待售减值准备 100 万属于非经常性损益，只是不知道能否列在非经常性损益的“非流动资产处置损益（包括已计提资产减值准备的冲销部分）”项目，还是列到其他项，感谢！

回答人：chenyiwei
建议首先考虑该减值的计提原因和依据？是否实际上该项资产的减值因素早已存在，只是由于此次拟处置，才通过合同约定的处置价格将减值问题暴露出来？
个人理解，如果此次处置是依据该项资产正常情况下的公允价值或者可收回金额来定价的，则这种情况下的减值损失并不属于非经常性损益，因为该项减值因素与资产的处置无关；如果由于某些特殊原因导致按低于公允价值或正常情况下的可收回金额出售的，则由此导致的出售损失可以作为非经常性损益明细表中的非流动资产处置损益。